

HERMAN CHRISTIAN

DEVELOPPEUR WEB

+261 38 97 480 81

hermanrazafinbdranaivo@gmail.com

https://herman-riah19.vercel.app

PROFILE

Développeur Web avec de solides compétences en résolution de problèmes et une expérience avérée dans la création et la conception d'applications Web dynamiques, prenant en compte la gestion des tâches, le travail d'équipe et l'utilisation des technologies Web modernes.

QUALITÉS

- Curieux
- Dynamique
- Challenger
- Travaille équipe

LANGUES

Malagasy

Francais

Anglais

EXPERTISES

- TypeScript / Python
- Django
- Next JS
- Postgree SQL
- Firebase
- Web scrapping
- Deployment Application

EXPERIENCES

Développeur Full stack

Fev 2024 - Oct 2024

Développeur Full stack

Jun 2023 - Dec 2023

Technicien informatique (et multimédia

2021 - Jun 2023

SYNERGY MAD

En tant que Développeur web Full stack chez Synergy Mad, j'ai travaillé avec une équipe de développeurs pour :

- Développer une application de discussion avec une IA pour le traitement des corpus utilisateurs
- Participer au développement d'une application de simulation biblique en 3D

FPAY

En tant que développeur Fullstack chez Fpay, j'ai contribué à la réalisation de projets en utilisant Flask pour le backend et React pour le frontend

- Développement d'une application web de crowdfunding
- Intégration des codes USSD des opérateurs mobiles pour les transactions
- Réalisation de générateur de leads pour améliorer le référencement
- Écriture de scripts de web scrapping

SHINE MINISTRY

Pendant 2 ans en tant que bénévole à l'Église Évangélique Shine, j'ai effectué plusieurs tâches en tant que technicien informatique et multimédia :

- Développement d'un application web
- Maintenance des appareils informatiques
- Montage vidéo
- Création de supports multimédias telle que les Flyers, les Cartes de vœux

EDUCATIONS

Licence en Informatique, Eléctronique et Télécommunication

University GSI Antananarivo

2017 - 2020

Bacc Pro et Techno en Gestion IET Antananarivo

2016 - 2017

BEP en Gestion

IET Antananarivo

2015 - 2016

EXPERTISES

- TypeScript / Python
- Django
- Next JS
- · Postgree SQL
- Firebase
- Web scrapping
- Deployment Application